臺灣臺北地方法院刑事裁定　　　　　　 95年度聲判字第175號
聲　請　人　甲○○
代　理　人　沈銀和律師
被　　　告　乙○○
　　　　　　丙○○原名謝萬忠.
　　　　　　　　　　　號
上列聲請人因被告傷害案件，不服臺灣高等法院檢察署檢察長駁
回再議之處分（臺灣高等法院檢察署九十五年度上聲議字第四九
四七號），聲請交付審判，本院裁定如下：
    主  文
聲請駁回。
    理  由
一、按告訴人不服上級法院檢察署檢察長或檢察總長認再議為無
    理由而駁回之處分者，得於接受處分書後十日內委任律師提
    出理由狀，向該管第一審法院聲請交付審判；法院認為交付
    審判之聲請不合法或無理由者，應駁回之，刑事訴訟法第二
    百五十八條之一、第二百五十八條之三第二項前段分別定有
    明文。次按新修正刑事訴訟法第二百五十八條之一規定告訴
    人得向法院聲請交付審判，係新增對於「檢察官不起訴或緩
    起訴裁量權」制衡之一種外部監督機制，法院僅就檢察官所
    為不起訴或緩起訴之處分是否正確加以審查，以防止檢察機
    關濫權，依此立法精神，同法第二百五十八條第三項規定法
    院審查聲請交付審判案件時「得為必要之調查」，其調查證
    據之範圍，自應以偵查中曾顯現之證據為限；而同法第二百
    六十條對於不起訴處分已確定或緩起訴處分期滿未經撤銷者
    得再行起訴之規定，其立法理由說明該條所謂不起訴處分已
    確定者，包括「聲請法院交付審判復經駁回者」之情形在內
    ，是前述「得為必要之調查」，其調查證據範圍，更應以偵
    查中曾顯現之證據為限，不得就告訴人新提出之證據再為調
    查，亦不得蒐集偵查卷以外之證據，否則，將與刑事訴訟法
    第二百六十條之再行起訴規定，混淆不清，亦將使法院兼任
    檢察官而有回復「糾問制度」之虞；且法院裁定交付審判，
    即如同檢察官提起公訴使案件進入審判程序，是法院裁定交
    付審判之前提，必須偵查卷內所存證據已符合刑事訴訟法第
    二百五十一條第一項規定「足認被告有犯罪嫌疑」檢察官應
    提起公訴之情形，亦即該案件已經跨越起訴門檻，否則，縱
    或法院對於檢察官所認定之基礎事實有不同判斷，但如該案
    件仍須另行蒐證偵查始能判斷應否交付審判者，因交付審判
    審查制度並無如同再議救濟制度得為發回原檢察官續行偵查
    之設計，法院仍應依同法第二百五十八條之三第二項前段規
    定，以聲請無理由裁定駁回，合先敘明。
二、聲請人甲○○原告訴意旨略以：被告乙○○、丙○○係夫妻
    ，被告乙○○與聲請人曾於民國九十三年間因土地開發問題
    ，向臺灣高雄地方法院提起民事訴訟，聲請人遂於同年九月
    一日下午四時許，約被告乙○○到臺北市○○○路一五三號
    二樓「巴黎咖啡廳」討論解決上開土地開發一事。詎被告乙○○竟教唆被告丙○○前來，並徒手毆打聲請人臉頰、腹部
    ，致聲請人受有嘴巴黏膜二乘二公分擦傷及腹部三乘三公分
    瘀傷等傷害，因認被告二人涉有刑法傷害罪嫌云云。臺灣臺
    北地方法院檢察署檢察官偵查結果，認被告二人犯罪嫌疑不
    足，於九十五年三月十三日以九十五年度偵字第一五八五號
    為不起訴處分。聲請人不服，聲請再議，經臺灣高等法院檢
    察署檢察長於九十五年四月二十二日以九十五年度上聲議字
    第一六七九號命令發回續行偵查，臺灣臺北地方法院檢察署
    檢察官偵查結果，仍認被告二人犯罪嫌疑不足，於九十五年
    十月八日以九十五年度偵續字第二六七號為不起訴處分，聲
    請人不服，聲請再議，臺灣高等法院檢察署審核結果，認再
    議為無理由，於九十五年十一月十三日以九十五年度上聲議
    字第四九四七號為駁回再議之處分，聲請人不服，提出本件
    聲請。聲請意旨略如附件交付審判聲請書所載。
三、本院之判斷：
  (一)聲請人主張於九十三年九月一日受有嘴巴黏膜二乘二公分擦
    傷及腹部三乘三公分瘀傷，前往臺北市立中興醫院就診後，
    自行至臺北市政府警察局萬華分局武昌街派出所報案之事實
    ，有臺北市立聯合醫院九十五年五月二十六日北市醫興字第
    ０九五三一五六０三００號函附聲請人之病歷影本、臺北市
    政府警察局萬華分局九十五年五月二十三日北市警萬分刑字
    第０九五三二一六五四００號函附當日工作紀錄簿節本影本
    在卷可稽（偵續字卷第十一、十二、十四至二十頁），固堪
    採認。惟該報案紀錄係依聲請人之陳述作成，病歷資料則僅
    能證明受傷之事實，均無從據以認定聲請人之傷勢係遭被告
    毆打所致。
  (二)聲請人對於案發經過，於九十五年三月八日偵查中陳稱：與
    被告乙○○談事情，忽然有一男子在我左後方，徒手重擊我
    左臉頰，我站起來，又向我腹部重擊一拳，後來又打右臉頰
    等語（偵字卷第五六頁），同年八月五日偵查中稱：約三、
    五分鐘，有人往我右臉打，我站起來，又往我腹部打一拳，
    又打我左臉一拳，我又坐下去等語（偵續字卷第三三頁），
    前後不符，亦有矛盾。
  (三)證人洪明郎偵查中證稱：「（九十三年九月間甲○○有無打
    電話跟你說，他被人打？）有，他被打當天下午就打電話給
    我，他說乙○○的丈夫打他，牙齒掉兩顆，就約我隔天到民
    權西路的丹堤咖啡廳」、「（九十三年九月一日你也有到巴
    黎咖啡廳？）對」、「（你有看到甲○○被乙○○夫婦打？
    ）沒有，我走時只剩甲○○一個人，因為乙○○跟丙○○遲
    到，因為我有事，我先走，甲○○就一個人等」等語（偵續
    字卷第七頁），此僅能證明聲請人當天下午有偕同洪明郎到
    巴黎咖啡廳，洪明郎離開時僅聲請人一人在場，聲請人事後
    在電話中向洪明郎陳述遭被告丙○○毆打，惟此亦無從進而
    證明被告丙○○毆打聲請人。況聲請人電話中向證人洪明郎
    稱其牙齒掉兩顆等語，亦與其所受上開傷勢不符，聲請人所
    指遭被告丙○○毆打之事是否虛構，實有可疑。
  (四)至於證人劉信旻於偵查中證稱：九十三年九月二日我有找甲○○，他沒有跟我講要請我出面跟他討論跟乙○○、丙○○
    有關土地開發的糾紛。但有次見到他臉腫腫的，他說是土地
    的問題，但沒有請我出面等語（偵續字卷第二三頁），亦難
    證明聲請人上開傷勢係被告丙○○所為。
  (五)被告偵查中稱：當天下午三點多我和乙○○先到，我說要等
    洪明郎和連同雄，乙○○說有跟洪明郎、連同雄說不用來，
    洪明郎當天沒有到場等語（偵續字卷第三三頁），此與證人
    洪明郎偵查中前開證稱：「（九十三年九月一日你也有到巴
    黎咖啡廳？）對」「…我走時只剩甲○○一個人，因為乙○○跟丙○○遲到，因為我有事，我先走，甲○○就一個人等
    」等語（偵續字卷第七頁），互核不符。聲請人是否隱瞞或
    虛構部分事實而為申告，並非無疑。
  (六)此外，偵查卷內復查無其他積極事證足認被告二人涉有聲請
    人所指傷害犯行，本案除聲請人有瑕疵之片面指訴外，別無
    其他偵查中已顯現之證據足認被告二人有聲請人所指罪嫌，
    被告二人犯罪嫌疑不足。
  (七)聲請意旨稱：警察局故意羈延案件十個月，為了等巴黎咖啡
    廳停業，此乃被告與警察合作，欲「使案件虛無化，分解檢
    察官之判斷力」云云。衡情巴黎咖啡廳縱使停業，亦無礙其
    曾經存在之事實，聲請人空言臆測，已非可採。
  (八)聲請意旨又稱：巴黎咖啡廳當時確係存在，訊問被告丙○○
    及證人洪明郎即明云云，惟檢察官並未認定巴黎咖啡廳案發
    當時不存在，況被告乙○○偵查中稱：我常去那裡喝咖啡…
    等語（偵續字卷第三三頁），均未否認巴黎咖啡廳曾經存在
    一事，聲請人此部分主張並無必要。
  (九)至於聲請人主張：「現場目睹毆打之巴黎咖啡廳經理及小弟
    ，因該店已停業而無從查證，但只是現在找不到人，不是無
    此人，以後可能找得到，因此不能排除這兩個經理及小弟之
    證人資格」、「…被乙○○之夫丙○○從背後重拳毆打之經
    過，告訴人已將詳情寫於日記上，附日記為證」等語，聲請
    人聲請本院蒐集並調查偵查中未曾顯現之證據，已逾越法院
    審查聲請交付審判案件時「得為必要之調查」之範圍，參以
    首開說明，自難准許。
四、綜上，本案依偵查卷內所存證據，尚不足認定被告二人有何
    傷害犯行，被告二人犯罪嫌疑不足，檢察官對被告二人為不
    起訴處分，並駁回再議聲請，核無不合，聲請人聲請交付審
    判，應予駁回。
據上論斷，應依刑事訴訟法二百五十八條之三第二項前段，裁定
如主文。
中　　華　　民　　國　九十六　年　　二　　月　　九　　日
　　　　　　　　　刑事第五庭  審判長法　官　黃程輝
                                    法  官  賴秀蘭
                                    法  官  高偉文
以上正本證明與原本無異。
不得抗告。
　　　　　　　　　　　　　　　　    書記官　張華瓊
中　　華　　民　　國　九十六　年　　二　　月　十二  　日
